臺北高等行政法院判決
　　　　　　　　　　　　　　　　　　94年度訴字第00225號
　　　　　　　　　　　　　　　.
原　　　告　甲○○
訴訟代理人　黃明輝(會計師)
被　　　告　財政部臺北市國稅局
代　表　人　張盛和（局長）住同上
訴訟代理人　乙○○
上列當事人間因贈與稅事件，原告不服財政部中華民國93年11月
22日台財訴字第09300529600號訴願決定，提起行政訴訟。本院
判決如下：
　　主  文
原告之訴駁回。
訴訟費用由原告負擔。
　　事  實
一、事實概要：
    緣原告於民國（下同）87年1月22日移轉其持有之高岡屋企
    業股份有限公司（下稱：高岡屋公司）股票計760,000股予
    其父母訴外人楊德勝及楊陳玉葉，因涉及二親等以內親屬間
    財產移轉，案經被告發函輔導申報，原告雖主張係買賣，惟
    無法提示支付價款相關證明，乃同意依遺產及贈與稅法第5
    條第6款規定核課贈與稅。經被告依據87年1月22日高岡屋公
    司每股淨值新台幣（下同）11.91元，核定贈與總額
    9,051,600元，贈與淨額8,051,600元，應納贈與稅額
    1,188,932元。原告不服，申請復查，未獲變更，提起訴願
    ，經遭駁回，遂提起行政訴訟。
二、兩造聲明：
　(一)原告聲明：
    1.訴願決定、原處分均撤銷。
    2.訴訟費用由被告負擔。
  (二)被告聲明：
    1.駁回原告之訴。
    2.訴訟費用由原告負擔。
三、兩造之主張：
　(一)原告主張之理由：
    1.原告依經濟部登記資料，84年對高岡屋公司持有之股權為
      1,000,000股，截至87年初及87年底持有之股權分別為
      1,000,000股及300,000股，被告核定原告贈與訴外人楊德
      勝及楊陳玉葉高岡屋公司股權為760,000股，超過原告持
      有之股權，故被告以上述核定贈與股權計算顯有錯誤。有
      關股權變動相關資料請詳證據二及證據三；依據經濟部登
      記資料顯示原告於87年初移轉之股數僅750,000股，且均
      以10元移轉股票。被告訴願答辯理由第2點認原告「並未
      提供」高岡屋公司自84年7月22日至86年12月31日止持股
      之變動情形，實係原告業已向臺北市政府申請抄錄84年、
      85 年及86年，抄錄結果如下：84年及85年股權並無異動
      ，均為1,000,000股；另86年經查股權並無變更，無異動
      資料可資抄錄。非為被告訴願答辯理由所述之並未提供。
    2.有關原告對高岡屋公司持股，公司於84年、85年及86年度
      申報營利事業投資人明細及分配盈餘表時，因人員作業疏
      失均抄錄83年之持股誤填為1,012,000股，原告對高岡屋
      公司持有之股權為1,000,000股，並已辦妥經濟部辦更登
      記。
　(二)被告主張之理由：
    1.按「凡經常居住中華民國境內之中華民國國民，就其在中
      華民國內或境外之財產為贈與者，應依本法規定，課徵贈
      與稅。」、「財產之移動，具有左列各款情形之一者，以
      贈與論，依本法規定課徵贈與稅：6、二親等以內親屬間
      財產之買賣，但能提出已支付價款之確實證明，且該已支
      付之價款非由出賣人貸與或提供擔保向他人借得者，不在
      此限。」分別為行為時遺產及贈與稅法第3條第1項及第5
      條第6款所明定。
    2.本案依據高岡屋公司86營利事業所得稅結算申報資料內投
      資人明細及分配盈餘表所載，原告86年12月31日持有該公
      司股數計1,012,000股，依據經濟部商業司登記資料87年2
      月12日原告持股僅餘250,000股，查核結果係原告於87年1
      月22日移轉760,000股予其父母及2,000股給不相干第3人
      （1,012,000股-760,000股-2,000股=250,000股）。移轉
      予其父母部分，雖已繳納證券交易稅，惟因涉及二親等間
      買賣，被告以財北國稅審二字第0910246825號函輔導申報
      ，原告說明前述交易係買賣性質，因未保存付款相關憑證
      ，經具函同意被告依前揭法條規定核課贈與稅。
    3.原告訴稱依據經濟部商業司登記資料其於86年12月31日持
      有高岡屋公司股數應為1,000,000股，因此自86年12月31
      日至87年2月7日止，其實際持股變動數應為750,000股。
      被告依據高岡屋公司86年度營利事業所得稅結算申報資料
      內投資人明細及分配盈餘表所載資料，核定其86年12月31
      日持有高岡屋公司股數1,012,000股，致核定86年12月31
      日至87年2月7日該期間其持股變動數為762,000股，顯係
      錯誤云云，資為爭議。
    4.本案經被告復查卷附高岡屋公司86營利事業所得稅結算申
      報資料內投資人明細及分配盈餘表，原告86年12月31日持
      有該公司股數為1,012,000股，再查87年度高岡屋公司股
      東股票轉讓通報表，原告87年度計轉讓該公司股票
      762,000股，其轉讓對象依據卷附證券交易稅資料，係出
      售予訴外人楊陳玉葉（原告之母）524,000股、售予訴外
      人楊德勝（原告之父）236,000股、售予蔡明池君1,000股
      及售予陳正夫君1,000股，交割日期均為87年1月22日，是
      被告初查原告87年1月22日計轉讓高岡屋公司股數762,000
      股，並無不合。查原告所提示之經濟部商業司登記資料，
      原告84年7月21日持有高岡屋公司股數計1,012,000股，84
      年7月22日改選董監事雖變更登記持股為1,000,000股，惟
      自84年7月22日至86年12月31日止其持股之變動情形，原
      告並未提示相關資料供核。是原告主張其86年12月31日持
      有高岡屋公司股數應為1,000,000股，而其於87年2月12日
      持股數變更為250,000股，故其於87年1月22日移轉高岡屋
      公司股票予其父母之股數應為750,000股，應無足採。被
      告依據前揭查得資料，核定原告贈與其父母之股數為
      760,000股，並無不合。
　　理  由
一、按「凡經常居住中華民國境內之中華民國國民，就其在中華
    民國境內或境外之財產為贈與者，應依本法規定，課徵贈與
    稅。」及「財產之移動，具有左列各款情形之一者，以贈與
    論，依本法規定課徵贈與稅‧‧‧六、二親等以內親屬間財
    產之買賣，但能提出已支付價款之確實證明，且該已支付之
    價款非由出賣人貸與或提供擔保向他人借得者，不在此限。
    」分別為行為時遺產及贈與稅法第3條第1項及第5條第6款所
    明定。
二、本件依據原處分卷所附高岡屋公司86營利事業所得稅結算申
    報資料內投資人明細及分配盈餘表所載，原告86年12月31日
    持有該公司股數計1,012,000股，嗣原告申報其於87年1月22
    日移轉出售予訴外人楊陳玉葉（原告之母）524,000股、售
    予訴外人楊德勝（原告之父）236,000股、售予訴外人蔡明
    池1,000股及售予訴外人陳正夫1,000股，交割日期均為87年
    1月22日，繳交證券交易稅，此有證券交易資料及股份 (股
    票)轉讓通報表附原處分卷可證，復為原告所不爭執。原處
    分以原告移轉予其父母部分，雖已繳納證券交易稅，惟因涉
    及二親等間買賣，原告又無法提出已支付價款之確實證明，
    而核定原告贈與總額9,051,600元，贈與淨額8,051,600元，
    應納贈與稅額1,188,932元，核無不合。原告雖主張84年對
    高岡屋公司持有之股權為1,000,000股，截至87年初及87年
    底持有之股權分別為1,000,000股及300,000股，被告核定原
    告贈與訴外人楊德勝及楊陳玉葉高岡屋公司股權為760,000
    股，超過原告持有之股權，於84年、85年及86年度申報營利
    事業投資人明細及分配盈餘表時，因人員作業疏失均抄錄83
    年之持股誤填為1,012,000股，並提出高岡屋公司84年、85
    年及86年之公司變更登記事項卡為證。然查公司變更登記事
    項卡，係主管機關根據申報人申報資料為登記，公司股權有
    變動，申報權人如未申報或未如實申報，該登記事項卡登記
    內容，即無法反映真實，而公司申報營利事業投資人明細及
    分配盈餘表，為公司報稅資料，其申報時必極為慎重，高岡
    屋公司86營利事業所得稅結算申報資料內投資人明細及分配
    盈餘表既載明，原告86年12月31日持有該公司股數計
    1,012,000股，嗣原告申報其於87年1月22日移轉係出售予訴
    外人楊陳玉葉（原告之母）524,000股、售予訴外人楊德勝
    （原告之父）236,000股、售予訴外人蔡明池1,000股及售予
    訴外人陳正夫1,000股，交割日期均為87年1月22日，且繳交
    證券交易稅在案，此等證據資料遠較公司變更登記事項卡之
    資料可信。再公司之總股數係一定數，如果高岡屋公司86營
    利事業所得稅結算申報資料內投資人明細及分配盈餘表所載
    原告持有該公司股數計1,012,000股一節係錯誤，必有其他
    股東之持股數亦屬錯誤，然原告又未能具體指出其他股東有
    如何之持股數錯誤。因而原告僅以上開公司變更登記事項卡
    之記載，主張營利事業所得稅結算申報資料內投資人明細及
    分配盈餘表之記載，係誤抄錄云云，委不足採。另原告空言
    主張本件之申報證券交易實際並未過戶云云，未舉證以實其
    說，亦不足採。
三、從而，原處分核定原告贈與總額9,051,600元，贈與淨額
    8,051,600元，應納贈與稅額1,188,932元，並無違法，訴願
    決定予以維持，亦無不合。原告訴請撤銷，為無理由，應予
    駁回。
四、據上論結，本件原告之訴為無理由，爰依行政訴訟法第98條
    第3項前段，判決如主文。
中    華    民    國    94     年     11    月    3   日
                        第一庭審判長法  官 姜素娥
                                    法  官 陳秀
                                   法  官 吳東都
上為正本係照原本作成。
如不服本判決，應於送達後20日內，向本院提出上訴狀並表明上
訴理由，如於本判決宣示後送達前提起上訴者，應於判決送達後
20日內補提上訴理由書（須按他造人數附繕本）。
中　　華　　民　　國　　94　　 年　   11 　月　　 3   日
 　　  　　　　　　　    　         書記官 李金釵
